【裁判字號】    97,易,668
【裁判日期】    970909
【裁判案由】    竊盜
【裁判全文】
臺灣雲林地方法院刑事判決               97年度易字第668號
公  訴  人  臺灣雲林地方法院檢察署檢察官
被      告  甲○○
                    國民
上列被告因竊盜案件，經檢察官提起公訴（97年度偵字第2916號
），本院判決如下：
    主  文
甲○○攜帶兇器竊盜，累犯，處有期徒刑捌月。
    事實及理由
一、犯罪事實：
    甲○○前因重傷害案件，經本院於民國89年12月08日，以88
    年度訴字第430 號判決判處有期徒刑2 年6 月，因不服該判
    決，經上訴至最高法院，最高法院於93年07月29日，以93年
    度臺上字第3888號判決駁回上訴確定，又因竊盜案件，經本
    院於94年04月14日，以93年度簡上字第115 號判決判處有期
    徒刑3 月確定，二罪合併定應執行刑有期徒刑2 年8 月，於
    95年04月07日假釋出監，96年04月04日縮刑期滿，未經撤銷
    假釋，視為執行完畢。甲○○因車禍受傷，無法工作而缺錢
    花用，竟基於意圖為自己不法所有之犯意，於97年06月03日
    上午09時30分許，在雲林縣四湖鄉○○村○○○路四湖鄉公
    所公有停車場內，拾取客觀上足對人身安全產生危害之拔釘
    器1 支，以該拔釘器拔起四湖鄉公所所有，設置於該公有停
    車場內之鋁製欄杆共計24支（合計重約7.7 公斤，價值約─
    新臺幣─5,000 元），竊取得手後據為己有，欲逃離現場之
    際，為警當場查獲，並扣得拔釘器1 支。
二、認定犯罪事實所憑之證據及理由：
(一)、證據能力部分：
    被告甲○○對於檢察官所舉書面證據之證據能力，於審判程
    序同意作為證據，本院審酌該等書面陳述作成時之情況，認
    為適當，依刑事訴訟法第159 條之5 第1 項之規定，認有證
    據能力。
(二)、證明力部分：
    上揭事實，業據被告於警詢、偵訊及本院審理時坦承不諱，
    核與證人蘇火同於警詢證述之情節，大致相符，並有贓物認
    領保管單1 紙、照片7 張在卷可佐，復有被告竊取雲林縣四
    湖鄉公所公有停車場內鋁製欄杆使用之拔釘器1 支扣案可證
    。被告自白信而有徵，洵堪採取。本件事證明確，被告竊盜
    犯行，堪以認定，自應依法論科。
三、論罪科刑之理由：
(一)、按刑法第321 條第1 項第3 款之攜帶兇器竊盜罪，其所稱「
    兇器」，其種類並無限制，凡客觀上足對人之生命、身體、
    安全構成威脅，具有危險性之兇器均屬之，且祇須行竊時攜
    帶此種具有危險性之兇器為已足，並不以攜帶之初有行兇之
    意圖為必要（最高法院79年臺上字第5253號判例要旨參照）
    。查被告為本件竊盜犯行時，所持扣案拔釘器1支，全長47
    公分，重量約700 公克，鐵製，質地堅硬，有勘驗筆錄1紙
    及勘驗照片2 張在卷可憑（見97年度偵字第2916號卷第10頁
    至第12頁），被告為本件竊盜行為所使用之工具，客觀上足
    對人之生命、身體、安全造成危險，為可供兇器使用之物。
    是核被告所為，係犯刑法第321 條第1 項第3 款攜帶兇器竊
    盜罪。
(二)、被告前因重傷害案件，經本院於89年12月08日，以88年度訴
    字第430 號判決判處有期徒刑2 年6 月，因不服該判決，經
    上訴至最高法院，最高法院於93年07月29日，以93年度臺上
    字第3888號判決駁回上訴確定，又因竊盜案件，經本院於94
    年04月14日，以93年度簡上字第115 號判決判處有期徒刑3
    月確定，二罪合併定應執行刑有期徒刑2 年8 月，於95年04
    月07日假釋出監，96年04月04日縮刑期滿，未經撤銷假釋，
    視為執行完畢，有臺灣高等法院被告前案紀錄表在卷可參，
    被告於有期徒刑執行完畢後，5 年內再故意犯本件有期徒刑
    以上之罪，應依刑法第47條第1 項規定，論以累犯，並加重
    其刑。
(三)、本院審酌，被告前有重傷害、竊盜等犯罪前科，素行不佳，
    被告先前已因竊盜行為，經本院判處有期徒刑3 月，服刑完
    畢未久，竟又再犯本件竊盜犯行，顯見被告對於他人財產權
    缺乏尊重，法紀觀念薄弱，被告此次攜帶兇器行竊，對於社
    會治安潛藏危險性不小，惟被告自始對於竊盜犯行坦白承認
    ，犯後態度良好，係因發生車禍，身體受傷，無法工作，一
    時缺錢花用，而起盜心，被告犯罪動機尚屬情有可原，未以
    所攜帶之兇器攻擊他人，竊取之財物價值非高，經警查獲後
    ，已交由證人蘇火同領回，被害人雲林縣四湖鄉公所實際所
    受損害非大，為國小肄業，教育程度甚低，智慮淺薄，未婚
    ，並無子女及其他一切情狀，量處如主文所示之刑。
(四)、扣案拔釘器1 支，雖係供被告犯本件竊盜犯行所使用之物，
    惟並非被告所有，業據被告供述在卷，爰不予宣告沒收，附
    此敘明。
四、應適用之法律：
(一)、刑事訴訟法第299條第1項前段。
(二)、刑法第321 條第1 項第3 款、第47條第1 項。
本案經檢察官江柏青到庭執行職務。
中    華    民    國    97    年    9     月    9     日
                  刑事第六庭    法  官  李秋瑩
以上正本證明與原本無異。
如不服本判決，應於判決送達後10日內向本院提出上訴狀（須附
繕本）。
                                書記官  邱明通
中    華    民    國    97    年    9     月    9     日
附錄本案論罪科刑法條全文：
中華民國刑法第321條
犯竊盜罪而有左列情形之一者，處六月以上、五年以下有期徒刑
：
一、於夜間侵入住宅或有人居住之建築物、船艦或隱匿其內而犯
之者。
二、毀越門扇、牆垣或其他安全設備而犯之者。
三、攜帶兇器而犯之者。
四、結夥三人以上而犯之者。
五、乘火災、水災或其他災害之際而犯之者。
六、在車站或埠頭而犯之者。
前項之未遂犯罰之。


司法院資訊處製作；財團法人民間司法改革基金會備份。
